【裁判字號】    98,交抗,591
【裁判日期】    980302
【裁判案由】    違反道路交通管理處罰條例
【裁判全文】
臺灣高等法院交通事件裁定             98年度交抗字第591號
抗  告  人  甲○○
即受處分人
上列抗告人即受處分人因違反道路交通管理處罰條例案件，不服
臺灣士林地方法院，中華民國97年12月31日所為裁定（97年度交
聲字第1647號），提起抗告，本院裁定如下：
    主  文
抗告駁回。
    理  由
一、按汽車駕駛人停車時，停車時間、位置、方式、車種不依規
    定者，處新臺幣（下同）600 元以上1200元以下罰鍰，道路
    交通管理處罰條例第56條第1 項第9 款定有明文。
二、原處分意旨略以：抗告人即受處分人甲○○於民國（下同）
    97年8 月1 日（原裁定誤載為97年10月28日）18時18分許，
    在臺北市○○○路○ 段時段性禁停停車格內，經臺北市政府
    警察局直屬第二分隊員警舉發其所駕駛之車號CG-0779 號自
    用小客車有「停車時間不依規定」之違規，爰依道路交通管
    理處罰條例第56條第1 項第9 款規定裁處抗告人600 元。
三、抗告意旨略以：（一）依卷附之照片所示，本件限時禁止停
    車標示牌上之箭頭，並未及於抗告人被舉發違規停車之停車
    格，該標示牌如設置於該停車格旁之郵筒旁邊，即無本件爭
    議。又系爭停車格白線內外固均有以黃字標示「17-20 禁停
    」字樣，惟停車格內之字樣在車輛停妥後即遭遮蔽，依常情
    駕駛人無法看到，而格外之字樣則模糊不清，難以辨識（案
    發後該黃字標示已重新上漆），且因標示在地面，駕駛人下
    車後也不會特別注意腳下有無標示。準此，本件處罰係因道
    路交通主管機關未盡清楚標示之告知義務，致抗告人陷於錯
    誤而違規。（二）另原裁定法院於另案曾因聲明異議人主張
    路口雖有禁止停車之標誌，然地面並未劃制禁止停車之標線
    ，而撤銷原處分，而本件舉發時，天色昏暗，地面上之標示
    不清，應為相同之認定，爰依此請求撤銷原裁定云云。
四、經查：
（一）本件抗告人於前揭時地，停車時間不依規定停車，經臺北
      市政府警察局直屬第二分隊員警，予以拍照存證後舉發等
      情，為抗告人所不爭執（見原審卷第24頁至第25頁），復
      有臺北市停車管理工程處97年8 月12日北市停企字第0973
      4639300 號函1 件、臺北市政府警察局交通警察大隊97年
      8 月20日北市警交執字第09733299900 號書函1 件、舉發
      照片3 幀、臺北市交通事件裁決所違反道路交通管理事件
      裁決書各1 紙在卷可稽（見原審卷第8 頁、第22頁、第14
      頁至第15頁）。是抗告人於上開路段停車時，確有停車時
      間不依規定之事實，事證明確，堪以認定。
（二）再由案發時員警拍攝之現場舉發照片所示（見原審卷第22
      頁、第27頁），本件舉發時間雖為97年8 月1 日下午18時
      18分許，惟該時正值夏季時分，天色仍亮，且現場之系爭
      停車格係設於該路段最接近路口處之第一個停車格，停車
      格白線內外均以黃字標示「17-20 禁停」字樣，字樣清晰
      可見，並無抗告人所指模糊不清或因天色無法辨識之情形
      存在。又抗告人停放車輛之停車格內外既均有標示「17-2
      0 禁停」之字樣，駕駛人下車時即可清楚看見禁停等字樣
      ，亦無抗告人所述會因停放車輛而被遮蔽之情況。且所謂
      「標線」係指以規定之線條、圖形、標字或其他導向裝置
      ，劃設於路面或其他設施上，用以管制道路上車輛駕駛人
      與行人行止之交通管制設施，道路交通標誌標線號誌設置
      規則第3 條第2 款定有明文，又駕駛人駕駛汽車，應遵守
      道路交通標誌、標線、號誌之指示，並服從交通指揮人員
      之指揮，道路交通安全規則第90條亦有明文規定，抗告人
      既領有合法之駕駛執照，對於上開規定自不得諉為不知，
      其於停車前即應注意包括停車格內外之標線規定，豈能以
      停車後車輛會遮蔽停車格內之標線等語卸責。縱本件交通
      主管機關於路旁設置之禁停時段標示牌之箭頭指向其他停
      車格，確有使人誤認抗告人所停放車輛之停車格被排除於
      禁停之外，惟上開單位既特別於抗告人停放車輛之停車格
      內外另行標示「17-20 禁停」之字樣，自足以促使駕駛人
      注意禁停時段之限制，是抗告意旨所稱：道路主管機關未
      盡清楚標示之告知義務，致抗告人陷於錯誤而違規云云，
      自不可採。另按法官依據法律獨立審判，憲法第80條定有
      明文。法院應依職權對於個案，就具體事證審酌之，並不
      受他案裁定結果之拘束，且抗告意旨所述另案免罰之違規
      情形，係該案異議人所停車輛處之地面並未劃制禁止停車
      之標線，與本案已劃制「17-20 禁停」字樣之情形，並不
      相同，亦不得等同視之，其見解為本院所不採。
五、綜上所述，抗告人確有停車時，停車時間不依規定之違規行
    為。原處分機關依道路交通管理處罰條例第56條第1 項第9
    款之規定，裁處抗告人罰鍰600 元，於法洵屬有據。原裁定
    認抗告人確有前揭違規行為，因而將抗告人聲明之異議駁回
    ，其認事用法，並無違誤。抗告人執前辯詞提起抗告，指摘
    原裁定不當，並無理由，應予駁回。
六、據上論斷，應依道路交通案件處理辦法第26條，刑事訴訟法
    第412 條，裁定如主文。
中    華    民    國    98    年    3     月    2     日
                  刑事第十四庭審判長法  官  陳志洋
                                    法  官  梁耀鑌
                                    法  官  謝靜恒
以上正本證明與原本無異。
不得再抗告。
                                    書記官  陳珮茹
中    華    民    國    98    年    3     月    3     日


司法院資訊處製作；財團法人民間司法改革基金會備份。
